臺灣桃園地方法院刑事判決
111年度交易字第504號
公  訴  人  臺灣桃園地方檢察署檢察官   
被      告  陳章萬


上列被告因公共危險案件，經檢察官聲請以簡易判決處刑（111
年度速偵字第2067號），本院認不宜以簡易判決處刑，適用通常
程序審判，判決如下：
    主    文
陳章萬駕駛動力交通工具而有吐氣所含酒精濃度達每公升零點二
五毫克以上情形，累犯，處有期徒刑捌月。
    犯罪事實
陳章萬於民國111年5月20日晚間8時許起至同日晚間9時許止，在
桃園市桃園區中山東路與春日路口飲用保力達藥酒，明知飲酒後
已達不得駕駛動力交通工具之程度，仍基於酒後駕駛動力交通工
具之犯意，於同年月21日凌晨5時許，自該處騎乘車牌號碼000-0
00號普通重型機車上路，欲返回桃園市○○區○○路00巷0號住處，
其後於行經桃園市中壢區中華路1段與興仁路1段路口時為警攔檢
盤查，並於同日凌晨5時15分許，測得呼氣所含酒精濃度達每公
升0.35毫克。
　　理    由
一、上述犯罪事實，業經被告於警局詢問、檢察官訊問及本院審
    理時坦承不諱，並有酒精測定紀錄表1張在卷可為佐證，足
    見被告上述任意性之自白確與事實相符。綜上所述，本件事
    證明確，被告犯行足以認定，應依法論科。
二、論罪科刑：
（一）被告的行為是構成刑法第185條之3第1項第1款之不能安全
      駕駛動力交通工具罪。
（二）被告前曾因公共危險案件經判處徒刑，於110年5月4日執
      行完畢，除有臺灣高等法院被告前案紀錄表在卷可以參考
      外，並經檢察官於本院審理時提出臺灣桃園地方檢察署執
      行指揮書電子檔紀錄，可認被告前係於前案執行完畢5年
      內再犯本案，且被告上述亦無爭執，檢察官並主張被告所
      犯均為同質性之犯罪，刑罰之反應力薄弱等語，足認檢察
      官已就構成累犯之事實，為主張且具體指出證明方法，被
      告既於前案執行完畢後5年內，故意再犯本件有期徒刑以
      上之罪，本院審酌被告已有上述刑之執行情形，卻不知警
      惕，再為本件犯行，足見被告對刑罰之反應力甚為薄弱，
      衡酌罪刑相當及比例原則，加重最低本刑亦無不符罪刑相
      當原則之情事，有加重其刑之必要，故加重其刑。
　　　（三）量刑部分，以行為人之責任為基礎（即考量行為人
      對犯罪所負的責任），審酌酒後駕車，增加用路人無端風
      險，也有危及自身安全的可能，而且有關酒後禁止駕車的
      觀念，多年來早已透過政令宣導及各類媒體廣為宣傳使各
      界週知，被告對於飲酒後不能駕車及其危險性，顯然已經
      知道，卻在酒精尚未完全消退的情況下還騎車上路，顯然
      心存僥倖，缺乏尊重其他用路人的觀念，且危害己身及其
      他公眾的安全，這次被告駕駛的動力交通工具是機車，所
      產生危險較駕駛汽車、貨車等大型動力交通工具相對為輕
      ，所幸未發生交通事故，雖然被告坦承本案犯行，但被告
      之前已有多次公共危險的前科紀錄，竟然仍不知警惕檢束
      ，再犯本件犯行，如此一而再輕忽法令，可以認定被告的
      法治觀念淡薄，另外一併斟酌被告教育程度、經濟狀況及
      素行等一切情狀，量處如主文所示之刑。　
三、據上論斷，應依刑事訴訟法第452條、第299條第1項前段，
    判決如主文。
本案經檢察官劉威宏聲請以簡易判決處刑，檢察官王珽顥到庭執
行職務。　　　　
中　　華　　民　　國　　111 　年　　9 　　月　　19　　日
            刑事第一庭    法　官　鄭吉雄
以上正本證明與原本無異。
如不服本判決應於收受判決後20日內向本院提出上訴書狀，並應
敘述具體理由。其未敘述上訴理由者，應於上訴期間屆滿後20日
內向本院補提理由書(均須按他造當事人之人數附繕本)「切勿逕
送上級法院」。 
　　　　　　　　　　　　　書記官　施春祝
中　　華　　民　　國　　111 　年　　9 　　月　　19　　日
附錄論罪科刑法條
中華民國刑法第185條之3
駕駛動力交通工具而有下列情形之一者，處3年以下有期徒刑，
得併科30萬元以下罰金：
一、吐氣所含酒精濃度達每公升零點二五毫克或血液中酒精濃度
    達百分之零點零五以上。
二、有前款以外之其他情事足認服用酒類或其他相類之物，致不
    能安全駕駛。
三、服用毒品、麻醉藥品或其他相類之物，致不能安全駕駛。
因而致人於死者，處3年以上10年以下有期徒刑，得併科2百萬元
以下罰金；致重傷者，處1年以上7年以下有期徒刑，得併科1百
萬元以下罰金。
曾犯本條或陸海空軍刑法第54條之罪，經有罪判決確定或經緩起
訴處分確定，於十年內再犯第1項之罪因而致人於死者，處無期
徒刑或5年以上有期徒刑，得併科3百萬元以下罰金；致重傷者，
處3年以上10年以下有期徒刑，得併科2百萬元以下罰金。